臺灣桃園地方法院刑事判決　
                                  109年度審交訴字第247號
公  訴  人  臺灣桃園地方檢察署檢察官
被      告  林竣傑


選任辯護人  林鈺雄律師
            劉哲睿律師                            
上列被告因過失致死案件，經檢察官提起公訴（109 年度偵字第
28303 號），被告於準備程序中就被訴事實為有罪之陳述，經告
知簡式審判程序之旨，並聽取當事人及辯護人之意見後，由本院
合議庭裁定由受命法官獨任進行簡式審判程序，判決如下：
    主      文
林竣傑犯過失致人於死罪，處有期徒刑伍月，如易科罰金，以新
臺幣壹仟元折算壹日。
    事實及理由
一、本件犯罪事實及證據，除犯罪事實欄一第1 行「林竣傑」更
    正為「林竣傑考領有普通小型車駕駛執照」；證據部分補充
    「公路監理電子閘門-證號查詢汽車駕駛人、被告林竣傑於
    本院準備程序及審理時之自白」外，餘均引用檢察官起訴書
    所載（詳如附件）。
二、論罪科刑：
  ㈠核被告所為，係犯刑法第276 條之過失致死罪。
  ㈡又被告於車禍發生後，在偵查機關尚未發覺肇事者前，於處
    理員警前往現場時，當場承認為肇事人，自首而接受裁判，
    此有桃園市政府警察局中壢分局中壢交通分隊道路交通事故
    肇事人自首情形紀錄表1 份在卷可憑，係對於未經發覺之罪
    自首而受裁判，爰依刑法第62條前段之規定，減輕其刑。
　㈢另被告所考領之普通小型車駕照，有效期限至民國103 年12
    月12日止，被告於該駕照有效日期屆滿後，至本案發生前，
    未換發新駕照乙情，有公路監理電子閘門-證號查詢汽車駕
    駛人資料存卷可查。惟按逾期未換發新駕照，應屬行政管理
    之問題，難認其在駕照逾期未換發新照前，駕駛車輛即有增
    加其危險性而加重刑責之理由（82年3 月30日司法院（82）
    廳刑一字第05283 號研討結果參照）。況道路交通安全規則
    第52條第8 項於102 年6 月11日業將原「汽車駕駛執照逾期
    未換發新照者，不得駕駛汽車。」之規定刪除，並將同條項
    前段更訂為：「自中華民國102 年7月1 日起，新領或已領
    有之各類普通駕駛執照，除第4 項及第5 項規定情形外，免
    再依第1 項前段規定期間申請換發；其已領有之駕駛執照有
    效期間屆滿後，仍屬有效，並得免換發之。」。是依上揭說
    明，被告之駕照縱逾期，其於本案行為時所持駕照亦非無效
    ，自無依道路交通管理處罰條例第86條第1 項規定加重其刑
    之適用，併此敘明。
　㈣爰審酌被告駕駛自用小客車行經閃光紅燈號誌正常運作交岔
    路口，支線道車未讓幹線道車先行之過失情節，復致被害人
    死亡，並造成被害人家屬承受喪失至親之精神上莫大創傷與
    無可挽回之遺憾，犯行所生之危害尤鉅，然被害人無照駕駛
    普通重型機車行經閃光黃燈號誌正常運作交岔路口，未注意
    車前狀況、減速慢行且逆向行駛亦與有過失，並依鑑定意見
    指為「為肇事主因」，殊未能單獨究責於被告，末以被告犯
    後坦承犯行，犯後態度尚稱良好，且被告有意願調解，惟與
    告訴人就和解金額未能達成一致，致使未能調解成立，兼衡
    被告之智識程度、生活狀況及過失程度等一切情狀，量處如
    主文所示之刑，並諭知易科罰金之折算標準。
據上論斷，應依刑事訴訟法第273 條之1 第1 項、第299 條第1
項前段、第310 條之2 、第454 條，判決如主文。
本案經檢察官董諭到庭執行職務。
中    華    民    國   111    年    6     月    23    日
                       刑事審查庭  法  官  李佳穎
以上正本證明與原本無異。
如不服本判決應於收受判決後20日內向本院提出上訴書狀，並應
敘述具體理由。其未敘述上訴理由者，應於上訴期間屆滿後20日
內向本院補提理由書(均須按他造當事人之人數附繕本)「切勿逕
送上級法院」。
                                   書記官  蔡萱穎
中    華    民    國   111    年    6     月    23    日
附本件論罪科刑依據之法條：
中華民國刑法
第276條
因過失致人於死者，處5 年以下有期徒刑、拘役或50萬元以下罰
金。

附件：
臺灣桃園地方檢察署檢察官起訴書
                                    109年度偵字第28303號
　　被　　　告　林竣傑　男　38歲（民國00年00月00日生）
　　　　　　　　　　　　住桃園市○鎮區○○路000巷0弄00號
　　　　　　　　　　　　國民身分證統一編號：Z000000000號
上列被告因過失致死案件，已經偵查終結，認應提起公訴，茲將
犯罪事實及證據並所犯法條分敘如下：
　　　　犯罪事實
一、林竣傑於民國109年3月22日下午，駕駛車牌號碼000-0000號
    自用小客車，沿桃園市中壢區聖德路1段926巷往圓光一路直
    行，嗣於同日下午2時15分許，行駛至聖德路1段與圓光一路
    路口處時，本應注意其為支線道車，行經閃光紅燈號誌正常
    運作之交岔路口，應讓幹線道車優先通行後始得續行，且應
    注意車前狀況，並隨時採取必要之安全措施，詎竟未注意及
    此，適有曾德賓騎乘車牌號碼000-000號普通重型機車沿聖
    德路1段由圓光一路往月桃路方向直行，2車不慎發生碰撞，
    致曾德賓頭部鈍挫傷及右股骨骨折導致顱內出血及中樞神經
    休克而死亡。
二、案經被害人曾德賓之母莊玉萍告訴偵辦。
　　　　證據並所犯法條
一、證據清單及待證事實
編號 證據名稱 待證事實 1 被告林竣傑於警詢及偵訊中之供述 被告坦承事發前有看到被害人曾德賓騎乘機車距離伊大約100公尺左右等事實。 2 監視器錄影檔案光碟暨監視器影像紀錄表、現場照片 證明本件事故發生之經過。 3 道路交通事故現場圖、道路交通事故調查報告表（一）及（二） 佐證本件事故發生之情形。 4 桃園市政府車輛行車事故鑑定會鑑定意見書 鑑定意見為：被告林竣傑駕駛自用小客車行經閃光紅燈號誌正常運作交岔路口，支線道車未暫停讓幹線道車先行，與曾德賓無照駕駛普通重型機車行經閃光黃燈號誌正常運作交岔路口，未減速慢行且未充分注意車前狀況，同為本件事故之肇事原因。 5 天成醫療社團法人天晟醫院診斷證明書、本署相驗屍體證明書、本署檢驗報告書 證明被害人係因車禍（機車與自用小客車）而頭部鈍挫傷及右股骨骨折導致顱內出血及中樞神經休克而死亡等事實。 
二、按汽車行駛時，駕駛人應注意車前狀況，並隨時採取必要之
    安全措施；汽車行駛至交岔路口，支線道車應暫停讓幹線道
    車先行，道路交通安全規則第94條第3項、第102條第1項第2
    款訂有明文。查被告駕駛汽車應遵守上開規定，而依當時之
    情況，並無不能注意之情事，竟疏未注意因而肇事，致被害
    人頭部鈍挫傷及右股骨骨折導致顱內出血及中樞神經休克而
    死亡，本件事故之發生，係因被告上開過失行為所致，桃園
    市政府車輛行車事故鑑定會鑑定意見書亦同此認定，則被告
    之行為與被害人之死亡間，自具有相當因果關係，被告犯嫌
    洵堪認定。核被告所為，係犯刑法第276條過失致死罪嫌。
    又被告於肇事後，在未有偵查犯罪職務之機關或公務員發覺
    其為犯罪人前，即向到場處理本件道路交通事故之警員供承
    其為肇事人，自首並接受裁判乙情，有桃園市政府警察局中
    壢分局中壢交通中隊道路交通事故肇事人自首情形紀錄表1
    份在卷可證，請依刑法第62條前段之規定減輕其刑。
三、依刑事訴訟法第251條第1項提起公訴。
　　此　致
臺灣桃園地方法院
中　　華　　民　　國　 109　　年　　10　　月　　22　　日
　　　　　　　　　　　　　　　檢　察　官  王晴怡
本件證明與原本無異
中　　華　　民　　國　 109　　年　　11　　月　　4 　　日
                              書  記  官  陳國華
所犯法條：
中華民國刑法第276條
因過失致人於死者，處 5 年以下有期徒刑、拘役或 50 萬元以
下罰金。